臺灣臺中地方法院刑事判決
111年度交訴字第69號
公  訴  人  臺灣臺中地方檢察署檢察官
被      告  羅鈺淞



上列被告因肇事逃逸罪等案件，經檢察官提起公訴（111年度偵
字第2535號），本院判決如下：
    主  文
羅鈺淞犯過失傷害罪，處有期徒刑3月，如易科罰金，以新臺幣1
千元折算1日。又犯肇事致人傷害逃逸罪，處有期徒刑6月，如易
科罰金，以新臺幣2千元折算1日。應執行有期徒刑7月，如易科
罰金，以新臺幣2千元折算1日。
    犯罪事實
一、羅鈺淞於民國110年10月9日上午9時24分許，駕駛車牌號碼0
    00-0000 號自用小貨車（下稱「A 車」），沿臺中市神岡區
    大洲路由北往南往中山路方向行駛，行經臺中市○○區○○路00
    0號前，適有陳徐秀霞騎乘車牌號碼000-000號普通重型機車
    （下稱「B車」）沿同路段、同方向行駛在羅鈺淞之右前方
    ，羅鈺淞原應注意若欲駛越其他行進中車輛，應注意車前狀
    況及兩車併行之間隔，以免發生碰撞，而依當時天候晴、日
    間自然光線、柏油路面、乾燥、無缺陷、無障礙物、視距良
    好，並無不能注意之情事，竟疏未注意車前狀況及兩車併行
    之間隔，即貿然駕駛A 車近距離自陳徐秀霞之左側駛越，羅
    鈺淞駕駛之A 車右側車身中間處遂撞及陳徐秀霞騎乘之B車
    左側車身，致其當場人車倒地往前滑行，並受有左近端肱骨
    骨折、腦震盪及左側肩部旋轉肌袖破裂等傷害。
二、詎羅鈺淞於車禍發生後，已知悉駕駛動力交通工具肇事，致
    陳徐秀霞人車倒地而受傷，竟未停留在事故現場，亦未對陳
    徐秀霞為救護或報警處理等必要措施，基於駕駛動力交通工
    具肇事致人受傷而逃逸之犯意，逕自駕駛A 車離去，嗣員警
    獲報到場後，調閱附近監視器而循線查悉上情。
三、案經陳徐秀霞訴由臺中市政府警察局豐原分局移送臺灣臺中
    地方檢察署檢察官偵查起訴。
    理  由
一、認定犯罪事實之依據：
    訊據被告羅鈺淞固坦承於上開時、地，駕駛A 車因其過失致
    與B車發生碰撞，告訴人陳徐秀霞因而倒地受傷，且其於該
    車禍事故發生後即駕車離開現場等情，其就過失傷害部分坦
    承不諱，惟矢口否認有何肇事逃逸犯行，辯稱：我完全不知
    道發生碰撞，沒發現告訴人倒地受傷云云。
　㈠經查，被告於110年10月9日9時24分許，駕駛A 車沿臺中市神
    岡區大洲路由北往南往中山路方向行駛，行經臺中市○○區○○
    路000號前，適有告訴人騎乘B車沿同路段、同方向行駛在被
    告之右前方，因被告未注意車前狀況及兩車併行間隔，貿然
    駕駛A 車近距離自告訴人左側駛越，被告駕駛之A 車右側車
    身中間處遂撞及告訴人騎乘之B車左側車身，致告訴人當場
    人車倒地往前滑行，並受有左近端肱骨骨折、腦震盪及左側
    肩部旋轉肌袖破裂等傷害，而被告既未停車亦未報警即駕駛
    A 車離去等情，業經證人即告訴人於警詢及偵訊中證述明確
    ，並有員警於110年10月23日出具之職務報告、衛生福利部
    豐原醫院診斷證明書、臺中市政府警察局道路交通事故初步
    分析研判表、道路交通事故現場圖、道路交通事故調查報告
    表㈠、㈡、臺中市政府警察局道路交通事故補充資料表、交通
    事故及車損照片16張、監視器擷取畫面2張、A 車之車輛詳
    細資料報表、證號查詢汽車駕駛人、B車之車輛詳細資料報
    表、臺灣臺中地方檢察署檢察官勘驗案發地附近監視器影像
    檔之筆錄、員警於111年3月3日出具之職務報告、案發現場
    附近住家之監視器影像光碟1片、本院勘驗案發地附近住家
    監視器檔案之勘驗紀錄在卷可稽，且上開事實為被告所是認
    ，堪以認定。
　㈡被告雖辯稱其不知發生車禍、未發覺告訴人人車倒地受傷云
    云，惟查：
　⒈經本院勘驗案發地附近住家之監視器錄影畫面，勘驗結果為
    ：告訴人騎乘B車行駛於雙向單線車道上，被告所駕駛之A 
    車行駛於同向車道之左後方，告訴人之機車行駛至黃色網狀
    線時，被告之A 車併行於其左側，此時雙方間隔拉近，兩車
    甫行駛過黃線網狀線後，被告所駕駛之A 車右側車身中間處
    與告訴人之B車發生碰撞，告訴人因而人車倒地，被告之A 
    車繼續向前行駛，消失於畫面中。此有本院111年5月31日勘
    驗筆錄在卷可稽（見本院卷第79頁）。
  ⒉自上述勘驗結果及監視器錄影畫面截圖（見偵卷第57頁），
    可知被告駕駛A 車原行駛在B車左後方，其駕駛A 車近距離
    自B車右側駛越時，甲車之右側車身中間處與B車左側車身發
    生碰撞，告訴人及B車隨即倒地，車禍過程極為迅速，告訴
    人人車倒地時，A 車距離告訴人及B車甚近，衡諸常情，倘
    機車因意外事故倒地時應會發出相當大之聲響，且依上開監
    視器錄影畫面截圖，可知肇事路段車流量不多，案發之際該
    路段亦僅有A 車及B車，A 車與倒地之告訴人及B車之間，復
    無任何其他車輛或障礙物阻擋視野，實殊難想像被告完全未
    聽見告訴人機車傾倒碰撞地面之聲音，或未能看見告訴人人
    車倒地之情狀，而全無感受、聽聞本案車禍事故發生。
  ⒊其次，參諸卷附道路交通事故現場圖、臺中市政府警察局道
    路交通事故補充資料表及車損照片（見偵2535卷第27、35、
    55頁），2車撞擊之位置係A 車右側車身中間與B車左側車身
    ，而A 車右側後輪之前檔泥並有變形凹損情況，B車之前車
    頭、左側車身、左後照鏡、左煞車桿亦有毀損之情，告訴人
    亦因本案車禍而受有左近端肱骨骨折、腦震盪及左側肩部旋
    轉肌袖破裂之傷害，傷勢非輕，足認兩車碰撞之力道非微；
    況且，告訴人騎乘B車原係在被告同路段、同方向之右前方
    ，是告訴人一直在被告之視線範圍內，告訴人並非突然出現
    之車輛，被告應可看到告訴人B車之行進軌跡，被告既係自
    告訴人左側後方超前越過告訴人車輛時而發生碰撞，碰撞點
    又是在其車車身中段，被告應無毫無察覺碰撞之可能，又B
    車遭碰撞後告訴人人車滑行後倒地，案發現場並留有6.1公
    尺之刮地痕，則被告對於承受此等力道撞擊之告訴人因而成
    傷乙情，亦無不知之理，其應可看到告訴人因撞擊而倒地，
    認被告主觀上應知悉肇事。從而，被告前揭所辯，不足採信
    。
　㈢綜上，本件事證明確，被告過失傷害及肇事逃逸之犯行，均
    堪認定，應依法論科。
二、論罪科刑：　　
　㈠核被告羅鈺淞如犯罪事實一所為，係犯刑法第284條前段之過
    失傷害罪；如犯罪事實二所為，係犯刑法第185條之4第1項
    前段之駕駛動力交通工具致人傷害逃逸罪。被告所犯前開2
    罪，犯意各別，行為互殊，應予分論併罰。
　㈡爰審酌被告在市區道路駕車，未遵守交通規則，因上開過失
    致與告訴人陳徐秀霞騎乘之B車發生碰撞，告訴人因而倒地
    受傷，且傷勢非輕，被告竟未留下任何聯絡資料或方式，亦
    未採取必要救護措施，即逕行逃逸，置告訴人於現場不顧，
    對於告訴人身體、現場交通秩序維護造成相當程度危害，所
    為應予非難；然考量本案肇事時間屬白天時段，且肇事地點
    係屬市區道路，來往人員尚非屬罕至（參現場照片；偵卷第
    41-43頁）等犯罪危險性；且斟酌被告無任何前科之素行（
    參臺灣高等法院被告前案紀錄表；本院卷第15頁），被告就
    過失傷害部分坦承犯行，惟矢口否認肇事逃逸，又被告雖有
    調解意願，然因雙方就和解金額認知差距甚大【告訴人請求
    以新臺幣（下同）300多萬元作為調解金，被告僅能賠償約9
    0萬元；參本院調解事件報告書】，致未能調解成立之犯後
    態度；兼衡被告自陳為高職畢業之智識程度，從事送瓦斯之
    工作，月收入約4萬元，需協助負擔家中經濟，經濟狀況勉
    持等一切情狀（見本院卷第84-85頁），各核情量處如主文
    所示之刑，並均諭知易科罰金之折算標準。且審酌被告犯行
    次數、密集程度及侵害程度等情，定其應執行之刑如主文所
    示，並諭知易科罰金折算標準，以示懲儆。
據上論斷，應依刑事訴訟法第299 條第1 項前段，判決如主文。
本案經檢察官張子凡提起公訴，檢察官王淑月到庭執行職務。
中　　華　　民　　國　　111 　年　　6 　　月　　28　　日
                  刑事第十七庭  審判長法  官  李宜璇
                                      法  官  孫藝娜
                                      法  官  吳欣哲
以上正本證明與原本無異。
如不服本判決應於收受送達後20日內向本院提出上訴書狀，並應
敘述具體理由；如未敘述上訴理由者，應於上訴期間屆滿後20日
內向本院補提理由書（均須按他造當事人之人數附繕本）「切勿
逕送上級法院」。
告訴人或被害人如不服判決，應備理由具狀向檢察官請求上訴，
上訴期間之計算，以檢察官收受判決正本之日起算。
中　　華　　民　　國　　111 　年　　6 　　月　　28　　日
                                      書記官  張雅如
◎附錄論罪科刑之法條
中華民國刑法第284條前段
因過失傷害人者，處1年以下有期徒刑、拘役或10萬元以下罰金
。
　
中華民國刑法第185條之4第1項
駕駛動力交通工具發生交通事故，致人傷害而逃逸者，處6月以
上5年以下有期徒刑；致人於死或重傷而逃逸者，處1年以上7年
以下有期徒刑。